【裁判字號】    97,訴,246
【裁判日期】    970709
【裁判案由】    給付借款
【裁判全文】
臺灣基隆地方法院民事判決               97年度訴字第246號
原      告  彰化商業銀行股份有限公司
法定代理人  甲○○
訴訟代理人  黃雯婷
            丙○○
被      告  乙○○
            戊○○
            丁○○
上列當事人間請求給付借款事件，本院於97年7月2日言詞辯論終
結，判決如下：
    主  文
被告應連帶給付原告新臺幣貳佰肆拾壹萬伍仟參佰玖拾柒元，及
其中新臺幣壹佰捌拾玖萬貳仟玖佰參拾柒元自九十七年三月十九
日起至清償日止，按週年百分之三點三八五計算之利息，暨自九
十七年四月二十日至清償日止逾期在六個月以內者，按週年百分
之○‧三三八五、逾期超過六個月者，按週年百分之○‧六七七
計算之違約金；其餘新臺幣伍拾貳萬貳仟肆佰陸拾元自九十七年
三月十九日起至清償日止，按週年百分之四點四四計算之利息，
暨自九十七年四月二十日至清償日止，逾期在六個月以內者，按
週年百分之○‧四四四、逾期超過六個月者，按週年百分之○‧
八八八計算之違約金。
訴訟費用新臺幣貳萬肆仟玖佰伍拾捌元由被告連帶負擔。
    事實及理由
一、兩造訴之聲明
    １、原告之聲明：如主文第1項所示。
    ２、被告之聲明：被乙○○、戊○○求為請依法判決，丁○○則請求駁回原告之訴。
二、事實概要
    １、原告主張：被告乙○○於93年1月19日邀同其餘被告為
        連帶保證人，向原告借款2筆新臺幣（下同）200萬元、
        55萬元，其中200萬元部分，約定利息按中華郵政股份
        有限公司2年期定期存款利率加週年百分之0.75計算，
        並機動依中華郵政股份有限公司2年期定期存款利率調
        調時同時調整之，清償期限為20年，以一個月為一期，
        分240期按月攤還本息。其餘55萬元部分，清償期限為
        20年，約定利息第一年按週年百分之2點65計算，第二
        年按週年百分之2點8計算，第三年起採機動利率，按原
        告公告定儲利率加週年百分之1點8計算。並約定逾期在
        6個月內按上開利率百分之10、逾期在超過6個月者，就
        超過部分按上開利率百分之20計算違約金，並喪失期限
        利益。詎被告乙○○上開2筆借款自97年3月19日起即未
        依約清償，依約被告喪失期限利益，債務視為全部到期
        ，尚有如主文第1項所示之本金、利息及違約金，因予
        提起本訴。
     ２、被告抗辯：被告乙○○、戊○○因對原告主張之事實
         不爭執，未為拒絕給付之抗辯；被告丁○○則以原告
         所提出之系爭借貸之2張借據上其之簽名及印文均非真
         正，都是被告乙○○三年只清償利息不還本金，影響
         連帶保證人被告丁○○甚大，被告丁○○既未於系爭
         借據上其之簽名、蓋章，也未經簽名對保，自不須與
         被告乙○○負連帶責任等語為抗辯。
三、兩造不爭執及爭執之事實：
    １、被告乙○○、戊○○對原告主張之事實，為被告乙○○
        、戊○○所不爭執。
    ２、被告丁○○則否認有就被告乙○○借貸為連帶保證之事
        實，及系爭借據上其之簽名、印文之真正。
五、本院之判斷
    １、原告主張上開事實（包括丁○○則否認有就被告乙○○
        借貸為連帶保證之事實，及系爭借據上被告三人之簽名
        、印文  之真正），業據提出與其主張相符之原告提出
        之借據2件（影本附卷）、相關利率表為證，並為被告
        乙○○、戊○○所不爭執，核屬相符，應堪信為真實。
    ２、被告丁○○雖否認有就被告乙○○借貸為連帶保證之事
        實，及系爭借據上其之簽名、印文之真正。惟查，銀錢
        業者為確保其貸放款項於日後得以十足獲償，常於貸放
        之初，要求借款人提供人保（即保證人）或物保（即擔
        保物）；而為確保所謂之人保（即保證人）有代替借款
        人（即主債務人）清償債務之能力，銀錢業者並須踐行
        所謂之「對保」程序，透過實際面見暨徵信，以確認其
        人身分暨其經濟能力，此乃銀錢業者行之有年之授信實
        務，並為眾所周知之社會事實。準此以觀，保證人之於
        銀錢業者（債權人），其意義實等同於銀錢業者對債務
        人之債權於日後獲償之可能性，是依常理判斷，銀錢業
        者求保證人之真實，尤有未及，沒有為求迅速放款，同
        意主債務人假冒未經同意任連帶保證人者之名義，偽造
        簽名、偽刻或盜用印章於借據之理，蓋此舉對確保其貸
        放款項於日後得以十足獲償之目的，毫無助益，而系爭
        借據所載連帶保證人「丁○○」之簽名暨印文，若被告
        丁○○自始未同意為系爭借貸之連帶保證人，原告承辦
        系爭借貸及對保人員，可要求被告乙○○另循其他連帶
        保證人即可，無必要與被告乙○○勾串偽造被告於系爭
        借據上連帶保證人欄及對保欄上偽造被告丁○○之簽名
        或蓋章，系爭借據上關於被告丁○○在連帶保證人欄及
        對保欄上之簽名、印文具全，且經對保人核對無訛，被
        告辯稱遭人偽造簽名、印文等語，實有違常情，無法採
        信，原告主張被告丁○○乃系爭債務之連帶保證人，堪
        信為真實。
    ３、又連帶保證者，乃保證人與主債務人連帶負債務履行責
        任之保證，具有連帶債務之性質。而保證債務，除契約
        另有訂定外，包含主債務之利息、違約金、損害賠償及
        其他從屬於主債務之負擔。連帶債務之債權人，得對債
        務人中之一人或數人，同時或先後請求全部或一部之給
        付，民法第740條、第273條第1項亦定有明文。被告戊○○、丁○○既為主債務人即被告乙○○任連帶保證人
        ，則被告對債權人即本件原告，自應就系爭借貸債務負
        連帶負履行（清償）責任。
    ４、從而，原告依消費借貸及連帶保證之契約關係，請求被
        告連帶給付如主文第1項所示之本金、利息、違約金，
        為有理由，應予准許。
六、結論：原告之訴為有理由，依民事訴訟法78條、第87條第1
    項，判決如主文。
中    華    民    國    97    年    7     月    9    日
                  民事庭法  官  李木貴
以上正本係照原本作成。
對於本件判決如有不服，應於收受送達後20日內向本院提出上訴
書狀，敘述上訴之理由，上訴於臺灣高等法院，並按他造當事人
之人數附具繕本。
中    華    民    國    95    年    7     月    9    日
                        書記官  林蔚菁


司法院資訊處製作；財團法人民間司法改革基金會備份。
